臺灣高雄地方法院刑事判決　　　　　　　94年度易字第1372號
公　訴　人　臺灣高雄地方法院檢察署檢察官
被　　　告　甲○○
被　　　告　乙○○
　　　　　　　　　　（現另案羈押於臺灣高雄看守所）
被　　　告　丙○○
上列被告等因竊盜案件，經檢察官提起公訴（94年度偵字第1211
9號）暨併案審理（94年度偵字第4707號、第20843號），因被告
等就被訴事實為有罪之陳述，經本院合議庭裁定由受命法官獨任
適用簡式審判程序審理，本院判決如下：
    主  文
甲○○結夥三人以上攜帶兇器竊盜，累犯，處有期徒刑捌月。扣
案之鐵鏟壹支，沒收。
丙○○連續結夥三人以上攜帶兇器竊盜，處有期徒刑捌月。扣案
之鐵鏟壹支，沒收。
乙○○共同連續結夥三人以上攜帶兇器竊盜，累犯，處有期徒刑
拾月。扣案鐵鏟壹支，沒收。
    事  實
一、甲○○前於民國92年間因竊盜罪，經本院以92年簡字第395
    號判處有期徒刑3 月確定，於92年08月25日執行完畢；乙○○前因施用第一級毒品案件，經臺灣苗栗地方法院以90年訴
    字第258 號判處有期徒刑10月，於92年9 月13日執行完畢。
    詎猶不知悔改，乙○○基於竊盜之概括犯意，連續於：
  (一)94年5 月25日下午2 時15分許，與甲○○及丙○○共同基於
    意圖為自己不法之所有之犯意聯絡，由甲○○駕駛其父方明
    章所有車牌號碼PF-4608 號自用小貨車，搭載乙○○、丙○○2 人，前往高雄縣內門鄉溝坪村水泉農場聖家山登山步道
    ，以足以對人之生命、身體構成威脅之鐵製土鏟，輪流下手
    挖取該處登山步道為內門鄉公所所有之鐵欄杆並竊取之，共
    竊得16支放置於上開小貨車上得手，於離去之際，為警當場
    查獲，並扣得丙○○所有，用以竊取鐵欄杆之鐵製土鏟1支
    。
  (二)94年7 月14日上午11時30分許，與丙○○承前竊盜之概括犯
    意，另與穆政衫（由檢察官另案偵辦中）共同基於意圖為自
    己不法所有之犯意聯絡，由穆政杉騎乘車牌號碼OUH-208 號
    重型機車搭載乙○○，丙○○則獨自騎乘WJA-735 號輕型機
    車，至屏東縣里港鄉中和村堤防旁之香蕉園，由丙○○持客
    觀上對人之生命、身體構成威脅，足供兇器使用之剪刀，剪
    下里嶺高分56左分37左分9 之電線桿之電纜線3 條（PVC 風
    雨線22MM，長約150 公尺），得手後3 人預備將該批電纜線
    載往變賣之際，為警當場發覺，惟3 人均乘隙逃逸，嗣為警
    依上開機車車牌循線查獲。
  (三)94年8 月11日上午9 時許，與姓名年籍不詳綽號「黑人」之
    成年男子，共同基於意圖為自己不法所有之犯意聯絡，至高
    雄縣內門鄉永吉村新生23號，自潘宗庭所開設的新成萬商店
    之後門進入屋內，徒手扳開該店之鐵門，再以相同方式扳開
    屋內上鎖之木桌抽屜，將置放在抽屜內之現金6000元竊取得
    手，並朋分花用，嗣經警遁線查獲。
二、案經高雄縣政府警察局旗山分局報請臺灣高雄地方法院檢察
    署檢察官偵查起訴暨併案審理。
    理  由
一、按本件被告甲○○、乙○○、丙○○所犯係死刑、無期徒刑
    、最輕本刑為3年以上有期徒刑以外之罪，渠等於準備程序
    就前揭被訴事實為有罪之陳述，經受命法官告知簡式審判程
    序之旨，並聽取渠等與公訴人之意見後，本院認無不得或不
    宜改依簡式審判程序進行之情事，依刑事訴訟法第273條之1
    第1 項規定，裁定本件由受命法官獨任進行簡式審判程序，
    合先敘明。
一、上開犯罪事實，業據被告3 人於警詢、偵查及本院審理時供
    承不諱，核與證人即內門鄉公所課長陳進富、台灣電力公司
    之里港服務所主任許義永及潘宗庭（即新成萬商店負責人）
    之證述情節相符，復有陳進富、許義永立具之贓物認領保管
    收據2 紙、照片共28張及扣案之鐵製土鏟1 支、拖鞋3 雙在
    卷可資佐證，足認被告3 人之自白核與事實相符，被告3 人
    之犯行堪以認定。
二、論罪科刑與適用法律：
  (一)查被告甲○○、乙○○、丙○○持如犯罪事實一(一)所示犯行
    之鐵製土鏟1 支，係為鐵製材質，質地堅硬，長約165 公分
    ，鐵鏟前方為尖銳形狀，業經本院當庭勘驗無誤，顯足以對
    人之生命、身體、安全構成威脅，係屬兇器。又被告乙○○
    、丙○○持如犯罪事實一(二)所示犯行之剪刀1 支，足供剪斷
    電纜線，雖該剪刀並未扣案，惟客觀上該剪刀亦足以對人之
    生命、身體、安全構成威脅，亦屬兇器。次查犯罪事實一(三)
    所示之新成萬商店之鐵門，屬防盜之安全設備。
  (二)是核被告甲○○、乙○○、丙○○三人就犯罪事實一(一)所為
    ，均係犯刑法第321 條第1 項第3 款、第4 款之結夥三人以
    上攜帶兇器竊盜既遂罪。簡易判決處刑書僅論被告3 人共同
    犯刑法第320 條第1 項之普通竊盜罪，容有未合，起訴法條
    應予變更。又被告乙○○、丙○○就犯罪事實一(二)所為，均
    係犯刑法第321 條第1 項第3 款、第4 款之結夥三人以上攜
    帶兇器竊盜既遂罪。再被告乙○○就犯罪事實一(三)所為，係
    犯刑法第321 條第1 項第2 款之毀越安全設備竊盜既遂罪，
    併案意旨書論以被告係犯刑法第322 條之常業竊盜罪，亦有
    未合。
  (三)被告甲○○、乙○○、丙○○就犯罪事實一(一)、被告乙○○
    、丙○○、穆政衫就犯罪事實一(二)，及被告乙○○、綽號黑
    人就犯罪事實一(三)所示犯行，均有犯意聯絡及行為分擔，為
    共同正犯。被告丙○○就犯罪事實一(一)、(二)所示犯行，及被
    告乙○○就犯罪事實一(一)、(二)、(三)所示犯行，均時間緊接，
    並觸犯基本構成要件相同之罪名，顯各係出於概括犯意為之
    ，均為連續犯，應依刑法第56條之規定，各論以1 情節較重
    之結夥三人以上攜帶兇器竊盜罪處斷，並均加重其刑。
  (四)又檢察官移送併辦犯罪事實一(二)、(三)部分，雖未經起訴，惟
    此部分與前揭經起訴並由本院論罪科刑之事實一(一)部分有連
    續犯之裁判上一罪關係，已如前述，此部分犯行即應為起訴
    效力所及，本院自應併予審理，附此敘明。
　(五)被告甲○○前於92年間因竊盜罪，經本院以92年度簡字第39
  　5 號判處有期徒刑3 月確定，於92年8 月25日執行完畢；被
    告乙○○前因施用第一級毒品案件，經臺灣苗栗地方法院以
    90年訴字第258 號判處有期徒刑10月，於92年9 月13日執行
    完畢。被告甲○○及乙○○前受有期徒刑執行完畢後，5 年
    以內再犯本件有期徒刑以上之罪，為累犯，被告甲○○應依
    刑法第47條規定加重其刑，被告乙○○應依同法條遞加重其
    刑。爰審酌被告3 人均正值青年，竟不思以合法途徑獲取財
    物，被告丙○○連續行竊2 次、乙○○連續行竊3 次，嚴重
    危害被害人之財產權，均不宜寬貸，惟念渠等犯後均坦承犯
    行，態度尚可等一切情狀，各量處如主文所示之刑。
  (六)又扣案之鐵製土鏟1 支，為被告丙○○所有，並供被告3 人
    用以行竊之物，基於共同正犯因在犯意聯絡範圍內，相互利
    用他方之行為，以遂行其犯意之實現，應對全部行為共同負
    責之責任共同原則，有關從刑之沒收部分，雖為他共同正犯
    所有之物，亦應於其本身所處之主刑之後，併為沒收之諭知
    ，是爰依刑法第38條第1 項第2 款沒收之。另扣案之剪刀1
    支，雖係供被告乙○○及丙○○竊取前開電纜線之用，惟據
    被告乙○○供承該剪刀係其父李文騫所有，且該剪刀亦非違
    禁物，爰不予宣告沒收。至扣案之膠鞋3 雙，固為被告乙○○、丙○○及另案被告穆政衫所有，此業據被告乙○○、丙○○供陳在卷，惟該等膠鞋係供渠等平日穿著之情，亦據被
    告乙○○、丙○○供述甚詳，該膠鞋既非供被告乙○○、丙○○犯竊盜罪所用之物，又非違禁物，自不為沒收之宣告。
　(七)至檢察官另移送被告涉犯常業竊盜部分（即併辦94年度核退
  　偵字第221 號、94年度偵字第5384號、94年度偵字第20483
    號），除94年度偵字第20483 號部分與本案有裁判上之一罪
    關係，業如本院認定如前外，其餘部分（即併辦94年度核退
  　偵字第221 號、94年度偵字第5384號），因該部分係由檢察
    官偵辦之案外人劉旗坪主導之竊盜集團分別與被告乙○○及
    另由檢察官偵辦之李文郎、廖新進、邱運成、黎政揚、陳貞
    明等人，共同基於竊盜之犯意聯絡，或2 人、或3 人、或4
    人，於併案意旨書之附表1 至70所示之時、地、竊取臺灣電
    力股份有限公司所有之電纜線（行竊手段、參與行竊之人及
    竊得之財物，均如同附表所示），所竊得之財物均變賣或直
    接花用，並賴以維生，以之為常業。此與本案之連續竊盜之
    事實、犯罪手法及犯罪人數均不相同；又本案犯罪事實一(一)
    、(二)、(三)之犯罪時間均在94年5 月至8 月間，與檢察官移送
    併案94年度核退偵字第221 號、94年度偵字第5384號（即併
    案意旨書之附表1 至70）之犯罪時間係在93年1 月至同年6
    月間，二者相距達11月之久，且該竊盜集團之行為人，除被
    告外，其餘與本案均不相同，況被告乙○○供稱檢察官移送
    併案編號1 到70的部分（即上開併案意旨書之附表1 至70部
    分）部分，都是劉旗坪主導帶著伊或其他人一起去做的，跟
    編號71沒有關係，伊從附表編號70之後並沒有再偷，有在從
    事土水工作等語（見本院卷第82頁、第103 頁），是尚無證
    據顯示上開併案部分與本案有裁判上一罪關係，該部分之犯
    行自非起訴效力所及，應退由原檢察官另行起訴，併予指明
    。
據上論斷，應依刑事訴訟法第273條之1第1項、第299條第1項前
段，刑法第28條、第56條、第321 第1 項第3 款、第4 款、第38
條第1 項第2 款，罰金罰鍰提高標準條例第1 條前段，判決如主
文。
本案經檢察官丁○○到庭執行職務。
中　　華　　民　　國　　94　　年　　11　　月　　25　　日
                  刑事第十庭    法　官  楊淑珍
以上正本證明與原本無異。
如不服本判決，應於判決送達後10日內，向本院提出上訴狀。
中　　華　　民　　國　　94　　年　　11　　月　　25　　日
                                書記官  林秀敏
